【裁判字號】    97,消債更,550
【裁判日期】    980715
【裁判案由】    更生事件
【裁判全文】
臺灣士林地方法院民事裁定           97年度消債更字第550號
債  務  人  甲○○
代  理  人  龔維智律師
上列當事人聲請更生事件，本院裁定如下：
    主  文
債務人甲○○自中華民國九十八年七月十六日下午五時起開始更
生程序。
命司法事務官進行本件更生程序。
    理  由
一、債務人聲請意旨略以：債務人有不能清償債務之情事，前曾
    於民國95年間依照「中華民國銀行公會會員辦理消費金融案
    件無擔保債務協商機制」請求共同協商債務清償方案，並協
    商成立，協商條件為每月還款新臺幣（下同）2 萬2,627 元
    ，詎料96年3 月底突遭雇主終止勞動契約非自願離職，頓失
    收入，因失業且收入遽減，才導致債務人無力清償以致債務
    人於96年5 月毀諾。債務人係因不可歸責於己之事由，致履
    行協商條件顯有重大困難。且債務人無擔保或無優先權之債
    務總額未逾1,200 萬元，復未經法院裁定開始清算程序或宣
    告破產，爰向本院聲請更生等語。
二、按債務人與金融機構協商成立者，不得聲請更生或清算，但
    因不可歸責於己之事由，致履行顯有重大困難者，不在此限
    。本條例施行前，債務人依金融主管機關協調成立之中華民
    國銀行公會會員辦理消費金融案件無擔保債務協商機制與金
    融機構成立之協商，準用前項之規定，消費者債務清理條例
    第151 條第5 項、第6 項分別定有明文。次按，債務人不能
    清償債務或有不能清償之虞，且無擔保或無優先權之債務總
    額未逾1,200 萬元者，於法院裁定開始清算程序或宣告破產
    前，得向法院聲請更生，觀諸消費者債務清理條例第3 條、
    第42條第1 項規定自明。又法院開始更生程序之裁定，應載
    明其年、月、日、時，並即時發生效力。法院開始更生或清
    算程序後，得命司法事務官進行更生或清算程序，必要時得
    選任律師、會計師或其他適當之自然人或法人一人為監督人
    或管理人，復為同條例第45條第1 項、第16條所明定。
三、經查，債務人所主張之上開事實，業據提出中華民國銀行公
    會會員辦理消費金融案件無擔保債務協商機制協議書及無擔
    保還款計劃影本（見本院卷第51至52頁）、債務人全戶戶籍
    謄本正本（見本院卷第20頁）、財團法人金融聯合徵信中心
    當事人綜合信用報告─債務清理條例前置協商專用債權人清
    冊正本（見本院卷第24至28頁）、財政部臺北市國稅局95及
    96 年 度綜合所得稅各類所得資料清單影本（見本院卷第12
    至13 頁） 、財政部臺北市國稅局財產歸屬資料清單影本（
    見本院卷第10頁）、健賓實業有限公司離職證明書影本（見
    本院卷第84頁）、薪資轉帳帳戶存摺內頁影本（見本院卷第
    92 至94 頁）等為證，核閱屬實。準此，債務人主張其有不
    可歸責於己之事由，致履行顯有重大困難，堪認為真。復查
    無債務人有消費者債務清理條例第6 條第3 項、第8 條或第
    46 條 各款所定駁回更生聲請之事由存在，則債務人聲請更
    生，應屬有據，爰裁定如主文。
中    華    民    國    98    年    7     月    15  日
                  民事第二庭  法      官  李瑜娟
上為正本係照原本作成。
本件不得抗告。
中    華    民    國    98    年    7     月    15    日
                              書  記  官  周嫣蘋


司法院資訊處製作；財團法人民間司法改革基金會備份。
